ACORDAO-COMPLETO-2527007

ACÓRDÃO DE RELAÇÃO

ACÓRDÃO DE RELAÇÃO 2495/2022 ATA 43/2022 - PLENÁRIO

Acórdão 2495/2022-TCU-Plenário
VISTOS, relacionados e discutidos estes autos em que, nessa fase, trata de Recurso de Reconsideração em Tomada de Contas Especial, interposto por José Domingues Soares contra o Acórdão 1938/2019-TCU-Plenário (peça 72) (Relator: Ministro Benjamin Zymler) , proferido na Sessão Ordinária do Plenário de 21/8/2019, nos seguintes termos:
	"VISTOS, relatados e discutidos estes autos de Tomada de Contas Especial instaurada para apurar as responsabilidades identificadas no TC Processo 019.760/2008-7, que teve origem em apartado constituído a partir do traslado de peças do TC Processo 020.680/2006-0, que se refere à Tomada de Contas Consolidada do Departamento da Polícia Federal relativa ao exercício de 2005,
	ACORDAM os Ministros do Tribunal de Contas da União, reunidos em sessão do Plenário e diante das razões expostas pelo Relator, com fundamento nos artigos 1º, I, 16, I e III, alínea "c", 17, 19 e 23, I e III, da Lei 8.443/1992 e 1º, I, 207, 209, IV, 210 e 214, I, do Regimento Interno do TCU em:
	9.1. considerar revéis os Srs. Ivanhoé Martins Fernandes (CPF XXX.530.907-XX) e José Domingos Soares (CPF XXX.796.144-XX) ;
	9.2. acolher as razões de justificativa do Sr. Kercio Silva Pinto (CPF XXX.156.275-XX) e da Sra. Aparecida Gualberto dos Reis (CPF XXX.419.618-XX) ;
	9.3. rejeitar as alegações de defesa dos Srs. Francisco Canindé Fernandes de Macedo (CPF XXX.988.051-XX) , José Edson Rodrigues de Souza (CPF XXX.811.003-XX) , Aloizio Paes de Lima (CPF XXX.981.794-XX) , Robério Freire Alves (CPF XXX.542.202-XX) , Roger Freire Alves (CPF XXX.509.412-XX) e Roner Freire Alves (CPF XXX.545.982-XX) ;
	9.4. não se manifestar sobre as razões de justificativas apresentadas pela Sra. Maria das Graças Malheiros Monteiro (CPF XXX.225.272-XX) , cuja responsabilidade deverá ser analisada no âmbito do TC Processo 019.760/2008-7;
	9.5. rejeitar as defesas das empresas R. F. Alves (CNPJ 84.536.143/0001-02) , M. Glaudimar Almeida (CNPJ 03.804.441/0001-34) e P. de O. Marques (CNPJ 02.607.549/0001-74) ;
	9.6. julgar regulares com ressalvas as contas do Sr. Kercio Silva Pinto (CPF XXX.156.275-XX) e da Sra. Aparecida Gualberto dos Reis (CPF XXX.419.618-XX) , dando-lhe quitação;
	9.7. julgar irregulares as contas dos Srs. Francisco Canindé Fernandes de Macedo (CPF XXX.988.051-XX) , Ivanhoé Martins Fernandes (CPF XXX.530.907-XX) , José Edson Rodrigues de Souza (CPF XXX.811.003-XX) , José Domingos Soares (CPF XXX.796.144-XX) , Aloizio Paes de Lima (CPF XXX.981.794-XX) , Robério Freire Alves (CPF XXX.542.202-XX) , Roger Freire Alves (CPF 320.509.41234) e Roner Freire Alves (CPF XXX.545.982-XX) , condenando-os solidariamente ao pagamento das quantias a seguir especificadas, com a fixação do prazo de quinze dias, a contar do recebimento das notificações, para comprovarem perante o Tribunal o recolhimento das dívidas aos cofres do Tesouro Nacional, atualizadas monetariamente e acrescidas dos juros de mora, calculados a partir das datas discriminadas até as dos efetivos recolhimentos, na forma prevista na legislação em vigor:
	14ª cadeia de responsabilidade solidária: Francisco Canindé Fernandes de Macedo, Ivanhoé Martins Fernandes, José Edson Rodrigues de Souza, Robério Freire Alves, Roger Freire Alves  e Roner Freire Alves
Valor Histórico do Débito / Data da Ocorrência:
	Data
	NF
	OB
	Gestão
	Valor (R$) 
	Empresa emissora da NF

	23/6/2005
	514
	900.820
	200.382
	7.250,00
	R. F. Alves

	23/6/2005
	114
	900.806
	200.382
	7.900,00
	M. Glaudimar Almeida

	1º/6/2005
	112
	900.678
	200.382
	7.845,00
	M. Glaudimar Almeida

	Total Histórico
				22.995,00
	
	15ª cadeia de responsabilidade solidária: Francisco Canindé Fernandes de Macedo, Ivanhoé Martins Fernandes, José Domingos Soares, Robério Freire Alves, Roger Freire Alves e Roner Freire Alves
Valor Histórico do Débito / Data da Ocorrência:
	Data
	NF
	OB
	UG
	Valor (R$) 
	Empresa emissora da NF

	11/2/2005
	510
	900.123
	200.382
	7.480,00
	R. F. Alves

	15/3/2005
	49
	900.185
	200.382
	6.900,00
	R. F. Alves

	11/4/2005
	50
	900.387
	200.382
	7.650,00
	R. F. Alves

	5/7/2005
	54
	900.883
	200.382
	7.820,00
	R. F. Alves

	4/5/2005
	511
	900.508
	200.382
	8.000,00
	R. F. Alves

	15/3/2005
	109
	900.177
	200.382
	6.828,00
	M. Glaudimar Almeida

	11/4/2005
	31
	900.384
	200.382
	8.000,00
	M. Glaudimar Almeida

	4/5/2005
	110
	900.508
	200.382
	7.900,00
	M. Glaudimar Almeida

	11/2/2005
	209
	900.115
	200.382
	7.640,00
	P. de O. Marques

	11/4/2005
	212
	900.382
	200.382
	7.550,00
	P. de O. Marques

	13/5/2005
	214
	900.592
	200.382
	7.535,00
	P. de O. Marques

	Total Histórico
				83.303,00
	
	16ª cadeia de responsabilidade solidária: Francisco Canindé Fernandes de Macedo, Ivanhoé Martins Fernandes, Aloizio Paes de Lima, Robério Freire Alves, Roger Freire Alves e Roner Freire Alves
Valor Histórico do Débito / Data da Ocorrência:
	Data
	NF
	OB
	UG
	Valor (R$) 
	Empresa emissora da NF

	31/5/2005
	52
	900.670
	200.382
	7.800,00
	R. F. Alves

	Total Histórico
				7.800,00
	
	17ª cadeia de responsabilidade solidária: Francisco Canindé Fernandes de Macedo, Ivanhoé Martins Fernandes, Robério Freire Alves, Roger Freire Alves e Roner Freire Alves
Valor Histórico do Débito / Data da Ocorrência:
	Data
	NF
	OB
	UG
	Valor (R$) 
	Empresa emissora da NF

	1/9/2005
	56
	901.202
	200.382
	7.250,00
	R. F. Alves

	26/9/2005
	515    516
	901.289
	200.382
	6.311,25
	R. F. Alves

	17/11/2005
	518    519
	901.402
	200.382
	3.573,00
	R. F. Alves

	5/12/2005
	57
	901.447
	200.382
	7.200,00
	R. F. Alves

	20/12/2005
	520
	901.483
	200.382
	4.730,00
	R. F. Alves

	22/7/2005
	118
	900.986
	200.382
	7.700,00
	M. Glaudimar Almeida

	1º/9/2005
	115
	901.201
	200.382
	8.000,00
	M. Glaudimar Almeida

	11/10/2005
	119    120    121
	901.341
	200.382
	4.833,30
	M. Glaudimar Almeida

	20/10/2005
	124
	901.368
	200.382
	2.527,00
	M. Glaudimar Almeida

	30/12/2005
	37
	901.579
	200.382
	6.941,00
	M. Glaudimar Almeida

	17/1/2005
	620.866
	900.077
	200.382
	6.800,00
	P. de O. Marques

	29/9/2005
	156
	901.310
	200.382
	6.602,50
	P. de O. Marques

	5/12/2005
	216
	901.448
	200.382
	6.930,00
	P. de O. Marques

	16/11/2005
	215
	901.307
	200.383
	3.795,00
	P. de O. Marques

	Total Histórico
				83.193,05
	
	9.8. aplicar aos Srs. Francisco Canindé Fernandes de Macedo (CPF XXX.988.051-XX) , Ivanhoé Martins Fernandes (CPF XXX.530.907-XX) , José Edson Rodrigues de Souza (CPF XXX.811.003-XX) , José Domingos Soares (CPF XXX.796.144-XX) , Aloizio Paes de Lima (CPF XXX.981.794-XX) , Robério Freire Alves (CPF XXX.542.202-XX) , Roger Freire Alves (CPF 320.509.41234) e Roner Freire Alves (CPF XXX.545.982-XX) , individualmente, a multa prevista nos arts. 57 da Lei 8.443/1992 e 267 do Regimento Interno do TCU, nos valores a seguir especificados, com a fixação do prazo de quinze dias, a contar do recebimento das notificações, para comprovarem perante o Tribunal, consoante disposto no art. 214, III, alínea "a", do Regimento Interno desta Corte de Contas, o recolhimento das dívidas aos cofres do Tesouro Nacional, atualizadas monetariamente desde a data deste acórdão até as datas dos efetivos recolhimentos, se forem pagas após o vencimento, na forma da legislação em vigor:
	Responsável
	Valor da multa (em R$) 

	Francisco Canindé Fernandes de Macedo
	40.000,00

	José Edson Rodrigues de Souza
	5.000,00

	Aloizio Paes de Lima
	2.000,00

	Robério Freire Alves
	40.000,00

	Roger Freire Alves 
	40.000,00

	Roner Freire Alves
	40.000,00

	Ivanhoé Martins Fernandes
	40.000,00

	José Domingos Soares
	18.000,00

	9.9. em conformidade com o disposto nos arts. 46 da Lei 8.443/1992 e 271 do Regimento Interno do TCU, declarar inidôneas, por dois anos, para participarem de licitação na administração pública federal, as empresas R. F. Alves (CNPJ 84.536.143/0001-02) , M. Glaudimar Almeida (CNPJ 03.804.441/0001-34) e P. de O. Marques (CNPJ 02.607.549/0001-74) ;
	9.10. autorizar, desde logo, nos termos do art. 28, II, da Lei 8.443/1992, a cobrança judicial das dívidas, caso não sejam atendidas as notificações;
	9.11. autorizar, caso seja solicitado, o pagamento das dívidas em até 36 parcelas mensais e consecutivas, nos termos dos arts. 26 da Lei 8.443/1992 e 217 do Regimento Interno do TCU, fixando o prazo de quinze dias, a contar do recebimento das notificações, para comprovarem perante o Tribunal o recolhimento da primeira parcela, e de trinta dias, a contar da parcela anterior, para comprovarem o recolhimento das demais parcelas, devendo incidir sobre cada valor mensal, atualizado monetariamente, os juros de mora devidos, na forma prevista na legislação em vigor;
	9.12. alertar o responsável que requerer o parcelamento que a falta de comprovação do recolhimento de qualquer parcela importará o vencimento antecipado do saldo devedor, nos termos do § 2º do art. 217 do Regimento Interno deste Tribunal;
	9.13. dar ciência deste acórdão ao Procurador-Chefe da Procuradoria da República no Estado do Amazonas, nos termos dos arts. 16, § 3º, da Lei 8.443/1992 e 209, § 7º, do Regimento Interno do TCU, para a adoção das medidas que entender cabíveis; e
	9.14. encaminhar cópia deste acórdão, bem como do relatório e do voto que o fundamentaram, para a 4ª Vara Federal da Seção Judiciária no Estado do Amazonas, fazendo menção ao processo 2006.32.00.000083-1, que tramita naquela unidade judiciária."
Considerando que o art. 285 do RI/TCU, dispõe sobre o Recurso de Reconsideração.
Considerando que que o responsável já apresentou recurso da mesma espécie à peça 111, o qual foi apreciado por meio do Acórdão 555/2021-TCU-Plenário (peça 186) (Relator: Ministro Raimundo Carreiro) ;
Considerando os pareceres da Secretaria de Recursos (peças 233 a 235) e do Ministério Público junto a este Tribunal (peça 237) ;
ACORDAM os Ministros do Tribunal de Contas da União, reunidos em sessão do Plenário, por unanimidade, com fundamento nos artigos 32 e 33 da Lei 8.443, de 1992, c/c o artigo 285 do RI/TCU; em:
a) nos termos do artigo 33 da Lei 8.443/92, c/c o artigo 285, caput e §2º, do RI/TCU, não conhecer do recurso de reconsideração interposto por José Domingues Soares contra o Acórdão 1938/2019-TCU-Plenário (peça 72) (Relator: Ministro Benjamin Zymler) ;
b) dar ciência deste Acórdão ao recorrente.
c) informar aos interessados que o presente Acórdão pode ser acessado por meio do endereço eletrônico www.tcu.gov.br/acordaos.
1. Processo TC-Processo 012.415/2017-0 (TOMADA DE CONTAS ESPECIAL) 
	1.1. Responsáveis: Aloizio Paes de Lima (XXX.981.794-XX) ; Aparecida Gualberto dos Reis (XXX.419.618-XX) ; Francisco Caninde Fernandes de Macedo (XXX.988.051-XX) ; Ivanhoe Martins Fernandes (XXX.530.907-XX) ; Jose Edson Rodrigues de Souza (XXX.811.003-XX) ; José Domingos Soares (XXX.796.144-XX) ; Kercio Silva Pinto (XXX.156.275-XX) ; M. Glaudimar Almeida (03.804.441/0001-34) ; Maria das Graças Malheiros Monteiro (XXX.225.272-XX) ; P. de O. Marques (02.607.549/0001-74) ; R. F. Alves (84.536.143/0001-02) ; Robério Freire Alves (XXX.542.202-XX) ; Roger Freire Alves (XXX.509.412-XX) ; Roner Freire Alves (XXX.545.982-XX) .
	1.2. Recorrente: José Domingos Soares (XXX.796.144-XX) .
	1.3. Órgão/Entidade: DPF- Superint. Regional/AM - MJ.
	1.4. Relator: Ministro Antonio Anastasia.
	1.5. Representante do Ministério Público: Subprocurador-Geral Paulo Soares Bugarin.
	1.6. Relator da deliberação recorrida: Ministro Benjamin Zymler
	1.7. Unidades Técnicas: Secretaria de Recursos (Serur) ; Secretaria de Controle Externo de Tomada de Contas Especial (SecexTCE) .
	1.8. Representação legal: Cintia Pinheiro dos Santos (5433/OAB-AM) , representando Aparecida Gualberto dos Reis; Joao Pontes Rocha Filho (15087/OAB-CE) , representando Jose Edson Rodrigues de Souza; Fábio Nunes Bandeira de Melo (4331/OAB-AM) , Bruno Vieira da Rocha Barbirato (6975/OAB-AM) e outros, representando Aloizio Paes de Lima; Léo da Silva Alves (7621/OAB-DF) , representando Maria das Graças Malheiros Monteiro. 
	1.9. Determinações/Recomendações/Orientações: não há.

DPF- Superint. Regional/AM - MJ.

3.573,00
	
R. F. Alves
	
5/12/2005
	
57
	
901.447
	
200.382
	
7.200,00
	
R. F. Alves
	
20/12/2005
	
520
	
901.483
	
200.382
	
4.730,00
	
R. F. Alves
	
22/7/2005
	
118
	
900.986
	
200.382
	
7.700,00
	
M. Glaudimar Almeida
	
1º/9/2005
	
115
	
901.201
	
200.382
	
8.000,00
	
M. Glaudimar Almeida
	
11/10/2005
	
119    120    121
	
901.341
	
200.382
	
4.833,30
	
M. Glaudimar Almeida
	
20/10/2005
	
124
	
901.368
	
200.382
	
2.527,00
	
M. Glaudimar Almeida
	
30/12/2005
	
37
	
901.579
	
200.382
	
6.941,00
	
M. Glaudimar Almeida
	
17/1/2005
	
620.866
	
900.077
	
200.382
	
6.800,00
	
P. de O. Marques
	
29/9/2005
	
156
	
901.310
	
200.382
	
6.602,50
	
P. de O. Marques
	
5/12/2005
	
216
	
901.448
	
200.382
	
6.930,00
	
P. de O. Marques
	
16/11/2005
	
215
	
901.307
	
200.383
	
3.795,00
	
P. de O. Marques
	
Total Histórico

83.193,05
	
	9.8. aplicar aos Srs. Francisco Canindé Fernandes de Macedo (CPF XXX.988.051-XX), Ivanhoé Martins Fernandes (CPF XXX.530.907-XX), José Edson Rodrigues de Souza (CPF XXX.811.003-XX), José Domingos Soares (CPF XXX.796.144-XX), Aloizio Paes de Lima (CPF XXX.981.794-XX), Robério Freire Alves (CPF XXX.542.202-XX), Roger Freire Alves (CPF 320.509.41234) e Roner Freire Alves (CPF XXX.545.982-XX), individualmente, a multa prevista nos arts. 57 da Lei 8.443/1992 e 267 do Regimento Interno do TCU, nos valores a seguir especificados, com a fixação do prazo de quinze dias, a contar do recebimento das notificações, para comprovarem perante o Tribunal, consoante disposto no art. 214, III, alínea "a", do Regimento Interno desta Corte de Contas, o recolhimento das dívidas aos cofres do Tesouro Nacional, atualizadas monetariamente desde a data deste acórdão até as datas dos efetivos recolhimentos, se forem pagas após o vencimento, na forma da legislação em vigor:
	
Responsável
	
Valor da multa (em R$)
	
Francisco Canindé Fernandes de Macedo

ANTONIO ANASTASIA

Ministro Benjamin Zymler

Cintia Pinheiro dos Santos (5433/OAB-AM), representando Aparecida Gualberto dos Reis; Joao Pontes Rocha Filho (15087/OAB-CE), representando Jose Edson Rodrigues de Souza; Fábio Nunes Bandeira de Melo (4331/OAB-AM), Bruno Vieira da Rocha Barbirato (6975/OAB-AM) e outros, representando Aloizio Paes de Lima; Léo da Silva Alves (7621/OAB-DF), representando Maria das Graças Malheiros Monteiro.

TOMADA DE CONTAS ESPECIAL (TCE)

Secretaria de Recursos (Serur); Secretaria de Controle Externo de Tomada de Contas Especial (SecexTCE).